臺灣彰化地方法院刑事判決　　　　　　　94年度訴字第1028號
公　訴　人　臺灣彰化地方法院檢察署檢察官
被　　　告　甲○○
上列被告因違反毒品危害防制條例案件，經檢察官提起公訴（94
年度毒偵字第2007號）及移送併辦（94年度毒偵字第3181號），
本院合議庭裁定由受命法官獨任進行簡式審判程序判決如下：
    主  文
甲○○連續施用第一級毒品，累犯，處有期徒刑拾月，扣案之第
一級毒品海洛因貳包（其中壹包含袋毛重零點貳公克；另壹包含
袋毛重壹點貳公克）沒收銷燬之；又連續施用第二級毒品，累犯
，處有期徒刑伍月。應執行有期徒刑壹年貳月，扣案之第一級毒
品海洛因貳包（其中壹包含袋毛重零點貳公克；另壹包含袋毛重
壹點貳公克）沒收銷燬之。
    事實及理由
一犯罪事實：
  (一)甲○○曾因妨害自由案件，經臺灣高等法院臺中分院以90年
    度上訴字第1615號判決處有期徒刑6月確定，再因傷害案件
    ，經臺灣臺中地方法院以92年度中簡字第511號判決處有期
    徒刑4月確定，兩案由臺灣臺中地方法院以92年度聲字第
    1540號裁定定應執行刑有期徒刑9月確定，於民國92年6月20
    日易科罰金執行完畢。另因施用毒品案件，經本院以90年度
    毒聲字第3180號裁定送勒戒處所觀察、勒戒後，認有繼續施
    用毒品之傾向，由本院以90年度毒聲字第3454號裁定送戒治
    處所施以強制戒治，再由本院以91年度毒聲字第366號裁定
    停止戒治，於91年3月14日釋放，至91年9月5日期滿，於91
    年10月11日由臺灣彰化地方法院檢察署檢察官以91年度戒毒
    偵字第849號不起訴處分確定，復因施用毒品案件，經本院
    於94年2月14日以93年度訴字第1393號判決處有期徒刑1年2
    月，於94年3月7日確定，尚未執行完畢。詎甲○○於前開強
    制戒治執行完畢釋放後5年內，並於本院93年度訴字第1393
    號判決宣示後，仍不知悔改，復基於概括犯意，自94年2月
    間某日起至94年6月23日上午8時許止，在彰化縣伸港鄉○○
    村○○路37號住處及該鄉便利商店廁所內等地連續施用第1
    級毒品海洛因多次；甲○○並另行起意，亦基於概括犯意，
    自94年2月間某日起至94年6月23日某時止，在上開住處連續
    施用第2級毒品甲基安非他命多次。嗣於94年4月15日上午7
    時許，經警持搜索票至上開住處執行搜索查獲；再於94年6
    月23日下午5時許，為警在彰化縣伸港鄉○○○路伸港鄉農
    會前查獲，並扣得第1級毒品海洛因2包（其中1包含袋毛重
    0.2公克；另1包含袋毛重1.2公克）。
  (二)案經彰化縣警察局和美分局報告臺灣彰化地方法院檢察署檢
    察官偵查起訴，及同分局報告同署檢察官偵查移送併辦。
二證據：
  (一)被告甲○○於本院坦承不諱之自白（本院卷第41頁）。
  (二)扣案之第1級毒品海洛因2包（第3181號偵查卷第18頁）。
  (三)卷附之搜索票、搜索扣押筆錄、扣押物品照片、彰化縣衛生
    局煙毒尿液檢驗成績書、詮昕科技股份有限公司濫用藥物尿
    液檢驗報告（按海洛因於人體會代謝成嗎啡，因此涉嫌施用
    海洛因者，係檢驗其尿液中之嗎啡反應）、代號與真實姓名
    對照認證單（第0000000000號警卷第7、12、30頁，第00000
    0000號警卷第5至10、13頁，第2007號偵查卷第21、22頁，
    本院卷第24頁）。
三按海洛因、甲基安非他命分屬毒品危害防制條例第2條第2項第
  1款所定之第1級毒品及同條項第2款經主管機關公告所定相類
  於安非他命之第2級毒品，被告施用第1級毒品海洛因多次，核
  其所為，均係犯該條例第10條第1項之罪，被告施用第2級毒品
  甲基安非他命多次，核其所為，則均係犯該條例第10條第2項
  之罪。被告施用毒品前後持有毒品之低度行為，應為施用毒品
  之高度行為所吸收，不另論罪。被告先後多次施用第1級、第2
  級毒品行為，均時間緊接、犯罪構成要件相同，顯係基於概括
  犯意為之，皆應依刑法第56條連續犯規定論以一罪，並分別加
  重其刑。被告所犯上開二罪，犯意各別，行為不同，罪名互異
  ，應分論併罰。查被告曾因妨害自由案件，經臺灣高等法院臺
  中分院以90年度上訴字第1615號判決處有期徒刑6月確定，再
  因傷害案件，經臺灣臺中地方法院以92年度中簡字第511號判
  決處有期徒刑4月確定，兩案由臺灣臺中地方法院以92年度聲
  字第1540號裁定定應執行刑有期徒刑9月確定，於92年6月20
  日易科罰金執行完畢，此有臺灣高等法院被告全國前案紀錄表
  可按（本院卷第4至5頁），其受有期徒刑之執行完畢，5年內
  再犯有期徒刑以上之罪，為累犯，上開二罪應依刑法第47條規
  定分別遞加重其刑。公訴人雖僅就被告自94年2月間某日起至
  94年4月14日晚上11時止連續施用第1級毒品海洛因多次，及自
  94年2月間某日起至94年4月13日某時止連續施用第2級毒品甲
  基安非他命多次之犯行提起公訴，然檢察官就犯罪事實之一部
  提起公訴者，其效力及於全部，此為刑事訴訟法第267條所明
  定，被告其餘連續施用第1級毒品海洛因多次及連續施用第2級
  毒品甲基安非他命多次犯行，與前揭論罪科刑之業經起訴部分
  ，有連續犯關係，已如前述，本院自應就屬於裁判上一罪之其
  餘連續施用第1級毒品多次、連續施用第2級毒品多次部分一併
  加以裁判。爰審酌被告素行欠佳，前曾施用毒品，未思悔改，
  缺乏禁絕毒害決心，惟所犯係戕害自身健康，尚未危害他人，
  於本院審理中坦承犯行，態度良好及其他一切情狀，分別量處
  如主文所示之刑，並定其應執行刑，以資懲儆。扣案之第1級
  毒品海洛因2包，與顯然無法析離應視為查獲毒品之包裝袋，
  均應依毒品危害防制條例第18條第1項前段沒收銷燬之。
四如不服本判決，得於判決送達後10日內向本院提出上訴狀，上
  訴於上級法院（應附繕本，勿逕向上級法院提出上訴狀）。
據上論斷，應依刑事訴訟法第273條之1第1項、第299條第1項前
段，毒品危害防制條例第10條第1項、第2項、第18條第1項前段
，刑法第11條前段、第56條、第47條、第51條第5款，判決如主
文。
本案經檢察官邱鼎文到庭執行職務。
中　　華　　民　　國　　94　　年　　8 　　月　　18　　日
                  刑事第二庭         法  官  廖政勝
以上正本證明與原本無異。
中　　華　　民　　國　　94　　年　　8 　　月　　18　　日
                                     書記官  呂雅惠
附錄本案論罪科刑法條全文：
毒品危害防制條例第10條施用第一級毒品者，處六月以上五年以
下有期徒刑。
施用第二級毒品者，處三年以下有期徒刑。
